臺灣臺北地方法院刑事判決　　　　　　　 96年度易字第741號
公　訴　人　臺灣臺北地方法院檢察署檢察官
被　　　告　甲○○
上列被告因違反著作權法案件，經檢察官提起公訴（96年度偵字
第1728號），本院判決如下：
    主  文
甲○○擅自以公開傳輸之方法侵害他人之著作財產權，處有期徒
刑伍月，如易科罰金以新臺幣壹仟元折算壹日，緩刑年。扣案
之電腦主機壹台沒收。
    事  實
一、甲○○明知如附表所示之歌曲係由附表各編號所示之唱片公
    司享有著作財產權之音樂著作，並授權「財團法人國際唱片
    業交流基金會（簡稱IFPI）」管理著作權遭侵害之法律事務
    ，上開歌曲非經著作權人之同意或授權，不得擅自公開傳輸
    ，惟甲○○竟基於侵害各該公司著作財產權之單一犯意，自
    民國九十三年十一月中旬起，在其位於臺北市松山區○○○
    路二四四巷二十號五樓之住處，以其所有之電腦設備連上網
    際網路，在無名小站架設「、落
    」部落格（網址：http://www.wretch.cc/blog/wl
    ance），並於該部落格內擺放音樂播放器串連如附表所示歌
    曲之音樂檔案，以供不特定人線上點播試聽，而侵害如附表
    所示各公司之著作財產權。嗣於九十五年十二月二十六日下
    午四時五十分許，為警前往甲○○上揭住處搜索而查悉上情
    ，並扣得其所有供連線上網之電腦主機一台。
二、案經滾石國際音樂股份有限公司、華納國際音樂股份有限公
    司、上華國際企業股份有限公司、福茂唱片音樂股份有限公
    司、科藝百代股份有限公司、新力博德曼音樂娛樂股份有限
    公司、豐華唱片股份有限公司、環球國際唱片股份有限公司
    、艾迴股份有限公司、華研國際音樂股份有限公司訴由內政
    部警政署保安警察第二總隊第一大隊第一中隊報告臺灣台北
    地方法院檢察署檢察官偵查後起訴。
    理  由
一、本案被告甲○○對於卷內之各項證據，均不爭執證據能力，
    故卷內所列之各項證據，自得作為證據，先予敘明。
二、前述違法公開傳輸之犯罪事實，業據被告於警詢及本院審理
    時坦承不諱，核與IFPI告訴代理人吳彥虢於警詢時所為之指
    述相符，並有被告架設之部落格網頁列印資料、告訴人出具
    之鑑識報告書、侵害著作權之歌曲清冊暨各唱片封面、附表
    所示各唱片公司之營利事業登記證、網路IP位址申登人及裝
    機資料各一份在卷可稽，並有在被告住處扣得之電腦主機一
    台扣案可資佐證，足見被告前開自白屬實，應堪採信。故本
    件事證明確，被告犯行堪以認定。
三、核被告甲○○所為，係犯著作權法第九十二條之擅自公開傳
    輸罪。被告係以同一目的，在緊接時間內多次重複上開犯行
    ，應屬接續犯。爰審酌被告行為時甫成年未久，現仍在高職
    就讀，有學生證一紙附卷可參，可知其涉世未深、思慮未週
    ，法律觀念亦較薄弱，雖其侵害之歌曲眾多，對於被害人公
    司所生之損害重大，惟其尚非以營利目的為之，且其於犯罪
    後自始坦承犯行，態度甚佳等一切情狀，量處如主文所示之
    刑，並諭知易科罰金之折算標準。末查，被告前未曾受有期
    徒刑以上刑之宣告，有臺灣高等法院被告前案紀錄表一份附
    卷為憑，其目前尚在就學，且承認全部犯行，可見其係一時
    失慮致罹刑典，是其經此偵、審程序及科刑宣告之教訓後，
    當已知所警惕而無再犯之虞，故本院認為前所宣告之刑，以
    暫不執行為適當，乃依刑法第七十四條第一項第一款之規定
    ，併予宣告緩刑三年，以啟自新。扣案之電腦主機一台，為
    被告所有供犯本罪所用之物，業據被告供述在卷，應依著作
    權法第九十八條規定諭知沒收。
據上論斷，應依刑事訴訟法第二百八十四條之一、第二百九十九
條第一項前段，著作權法第九十二條、第九十八條，刑法第十一
條前段、第四十一條第一項前段、第七十四條第一項第一款，刑
法施行法第一條之一，判決如主文。
本案經檢察官張友寧到庭執行職務。
中　　華　　民　　國　　96　　年　　5　　月　　  7　　日
　　　　　　　　　刑事第三庭       法　官　游士珺
上正本證明與原本無異。
如不服本判決，應於判決送達後10日內向本院提出上訴狀（應抄
附繕本）。告訴人或被害人如對於本判決不服者，應具備理由請
求檢察官上訴，其上訴期間之計算係以檢察官收受判決正本之日
期為準。
                                   書記官  林素霜
中　　華　　民　　國　　96　　年　　5 　　月　　8 　　日
附錄論罪科刑實體法條文：
擅自以公開口述、公開播送、公開上映、公開演出、公開傳輸、
公開展示、改作、編輯、出租之方法侵害他人之著作財產權者，
處三年以下有期徒刑、拘役、或科或併科新臺幣七十五萬元以下
罰金。
